臺灣高等法院臺南分院刑事判決　　　　　　　　九十三年度上易字第六二二號　Ｃ
　　　上　訴　人
　　　即　被　告　甲　○　○
右上訴人因竊盜等案件，不服臺灣臺南地方法院九十三年度易字第七一八號中華民國
九十三年十一月十七日第一審判決（起訴案號：臺灣臺南地方法院檢察署九十三年度
偵字第六一三五號），提起上訴，本院判決如左：
      主      文
上訴駁回。
      事      實
一、甲○○基於意圖為自己不法之所有，於民國九十三年一月十九日某時許，在臺南
    縣玉井鄉○○村○○○鄰○○路二百四十六號其女兒乙○○住處臥室內，以置放
    在臥室內電視櫃旁之鑰匙，竊取乙○○所有置於臥室衣櫥已上鎖抽屜內之大眾商
    業銀行股份有限公司（下稱大眾銀行）現金卡及中國信託商業銀行股份有限公司
    （下稱中國信託）信用卡各一張【提款密碼單亦置於上開抽屜內】。得手後，仍
    基於意圖為自己不法所有之概括犯意，以竊取信用卡及現金卡盜領現金之方式，
    輸入提款密碼單上密碼及提款金額之不正方法，使以下自動付款設備辨識系統對
    真正持卡人之識別陷於錯誤，總計領得新臺幣（下同）五萬七千元：
  (一)於九十三年一月十九日（起訴書誤載為一月十八日）七時四十四分許，在臺南縣
    玉井鄉臺南區中小企業銀行玉井分行提款機，以上開大眾銀行現金卡提領預借現
    金一萬元。
  (二)於同年月十九日十四時十分、十一分許，在臺南縣玉井鄉玉井郵局提款機，以上
    開大眾銀行現金卡接續提領預借現金一萬元、七千元。
  (三)於同年月二十六日十六時五十分許、十六時五十二分許、十七時二十六分許，在
    臺南縣玉井鄉○○村○○路二四○之一號統一超商之提款機，以上開中國信託信
    用卡接續提領預借現金一萬元、一萬元、一萬元。嗣因乙○○事後收到上開信用
    卡帳單及現金卡繳款簡訊通知後，始得知上情。
二、案經乙○○訴由臺南縣警察局玉井分局報請臺灣臺南地方法院檢察署檢察官偵查
    起訴。
      理      由
一、訊據被告固坦承有於上開時間及地點，以乙○○之信用卡及現金卡提領現金，惟
    矢口否認有竊盜及盜領現金之犯意，辯稱：是乙○○委託伊去領款，提款後伊也
    有將上開現金交予乙○○，乙○○再將上開現金借予過年期間在上開地點小賭之
    人，伊根本沒有盜領，係伊借錢給她開店，她不還反誣賴伊云云（見原審卷第十
    七頁、本院卷第三十一頁）。經查：
  (一)右揭犯罪事實，業據證人即告訴人乙○○於原審審理時具結後證述明確（見原審
    卷第三四頁至第四二頁），核與其在警訊及偵查中所言一致相符（見警卷第一頁
    第四頁，偵查卷第五頁至第七頁）；復有大眾銀行交易查詢清單（見警卷第十一
    頁）中國信託二月份普卡消費明細暨收費收執表（見警卷第十二頁）各一份附卷
    可稽。
  (二)被告固以前開情詞為辯，惟查：證人乙○○證稱「那時是過年前後期間，因被告
    表示要到我檳榔攤店裡住幾天，我便將臥室房間讓給被告住，我與我先生睡沙發
    。我沒有委託被告拿信用卡及現金卡提領現金，被告也沒有將提領的錢交給我。
    那時店裡雖然有小賭消遣，但是並沒有人向我借錢。被告不曾也不會借我錢，反
    而是我會每次給她幾千元」等語（見原審卷第三八頁至第四一頁），而證人乙○
    ○亦於原審證稱與被告關係不甚親密，惟證人身為被告親生子女，尚不至因雙方
    關係不佳遂設詞誣陷，其所為證詞當屬可信。而原審於準備及審判期日時，均就
    上開被告代領現金供乙○○借予他人之事項，具體告知被告得聲請調查有利之證
    據，惟被告均未提出聲請，於本院審理時，被告亦未就其有利之部分請求任何調
    查，致無從對被告為有利之認定。此外，被告辯稱「證人從房間拿現金卡及密碼
    到店面交給我時，有其他人在場打牌，但並沒有任何人看到」云云（見原審卷第
    四四頁），果如被告所辯，證人所以委託伊代領現金，乃因證人欲借予當時在場
    賭博之人，竟無人發覺上開交付情事，顯與常情有違。又被告與證人之金錢往來
    關係部分，先稱證人積欠被告十一萬元（見警卷第七頁），復稱證人曾借予被告
    一萬元，因被告無法還錢，證人乃挾怨報復等語（警卷第九頁），前後矛盾，所
    為辯解實不能憑信。是被告前開所辯，均不足採。綜上，本案事證明確，被告犯
    行應堪認定。
二、核被告竊取現金卡及信用卡之行為，係犯刑法第三百二十條第一項之竊盜罪。又
    被告為無提款權人，利用竊得之現金卡、信用卡鍵入密碼後，以此不正方法，使
    自動付款設備誤認係有提款權人之真正提款而支付款項，係犯刑法第三百三十九
    條之二第一項之不正利用自動付款設備詐欺取財罪。被告就犯罪事實一(二)、一(三)
    部分，分別接續使用現金卡、信用卡操作提款機詐領現金，依最高法院八十六年
    臺上字第三二九五號刑事判例意旨，此數侵害行為乃於同時同地實施，侵害同一
    法益，各行為之獨立性極為薄弱，依一般社會健全觀念，在時間差距上，難以強
    行分開，在刑法評價上，以視為數個舉動之接續施行，合為包括之一行為予以評
    價，較為合理，故應屬接續犯，各僅論以一不正利用自動付款設備詐欺取財行為
    。被告就犯罪事實一(一)(二)(三)部分，先後多次使用信用卡、現金卡操作提款機詐領
    現金之犯行，時間緊接，所犯罪名相同，顯係出於概括之犯意為之，為連續犯，
    應依刑法第五十六條之規定論以一罪。另被告以竊取信用卡及現金卡之方式，遂
    行盜領現金之目的，所犯上開二罪間，有方法目的之牽連關係，應依刑法第五十
    五條之規定從一重以竊盜罪處斷。原審以被告罪證明確，因予適用刑事訴訟法第
    二百九十九條第一項前段，刑法第三百二十條第一項、第三百三十九條之二第一
    項、第五十五條、第五十六條、第四十一條第一項前段，罰金罰鍰提高標準條例
    第一條前段、第二條，並審酌被告之素行，身為被害人生母，不以正當方式自其
    直系血親卑親屬處取得給養，並斟酌本案犯罪所取得之財物數額，因而造成被害
    人財物損失與不便利狀況，以及被告尚未償還被害人所受損害，犯後仍矯飾犯行
    ，態度不能認為良好等一切情狀，量處被告有期徒刑四月，併諭知易科罰金之折
    算標準。本院經核原判決認事用法俱無不合，量刑亦稱妥適，被告上訴意旨猶執
    前詞，否認犯罪，指摘原判決不當，並無可取，為無理由，應予駁回。被告雖於
    本院審理時，雖表示已和解，並提出和解書一紙（本院卷第二十三頁），請求緩
    刑或輕判，惟查被告至今仍否認犯行，依然飾詞卸責諉過，毫無悔意，本院認被
    告心態並無悔改之意，且被告於九十三年十一月二十九日因公共危險案件，經臺
    灣臺南地方法院判處有期徒刑六月，此有臺灣高等法院被告全國前案紀錄表附卷
    可查（本院卷第十三頁），不宜予以緩刑，併此敘明。
據上論結，應依刑事訴訟法第三百六十八條，判決如主文。
本案經檢察官劉得鉦到庭執行職務。
中    華    民    國      九十四      年      一      月      三十一    日
                                  臺灣高等法院臺南分院刑事第六庭
                                      審判長法官  蔡    崇    義
                                            法官  董    武    全
                                            法官  侯    明    正
右正本證明與原本無異。
不得上訴。
              法院書記官  李    育    儒
中    華    民    國      九十四      年      二      月      二        日
附錄法條：
刑法第三百二十條第一項：
意圖為自己或第三人不法之所有，而竊取他人之動產者，為竊盜罪，處五年以下有期
徒刑、拘役或五百元以下罰金。
刑法第三百三十九條之二第一項：
意圖為自己或第三人不法之所有，以不正方法由自動付款設備取得他人之物者，處三
年以下有期徒刑、拘役或一萬元以下罰金。
